【裁判字號】    95,交聲,457
【裁判日期】    950616
【裁判案由】    違反道路交通管理處罰條例聲明異議
【裁判全文】
臺灣臺北地方法院交通事件裁定        95年度交聲字第457號
異議人即
受處分人  甲○○
上列異議人即受處分人因違反道路交通管理處罰條例案件，對於
臺北市交通事件裁決所民國九十五年五月十日所為處分（原處分
案號：北市裁二字第裁22-1AA746571號）聲明異議，本院裁定如
下：
    主  文
異議駁回。
    理  由
一、按停車時應依車輛順行方向緊靠道路右側，但單行道應緊靠
    路邊停車。其右側前後輪胎外側距離緣石或路面邊緣不得逾
    四十公分，在單行道左側停車時，比照辦理，道路交通安全
    規則第一百十二條第二項定有明文。又汽車駕駛人停車時，
    不依順行方向，或不緊靠道路右側，或併排停車，或單行道
    不緊靠路邊停車者，處新臺幣（下同）六百元以上一千二百
    元之罰鍰，道路交通管理處罰條例第五十六條第一項第六款
    亦有明定。
二、本件異議人即受處分人甲○○於九十四年十月三十一日上午
    八時五十分將其所有車號BD—8155號自用小客車，停放在臺
    北市○○街310巷9弄9號前時，並未緊靠道路右側，前後輪
    胎外側距緣石四十公分以上，經臺北市停車管理處交通助理
    員陳經武認為受處分人違反道路交通管理處罰條例第五十六
    條第一項第六款規定，逕行拍照掣單舉發，嗣受處分人於九
    十五年四月十七日提出申訴，經原處分機關函請舉發單位調
    查結果，仍認受處分人確有前開違規行為，原處分機關乃依
    道路交通管理處罰條例第五十六條第一項第六款之規定，於
    九十五年五月十日對受處分人裁處罰鍰九百元。
三、依據受處分人具狀所陳，其對曾於上揭時間，將其所有之車
    號BD—8155號自小客車違規停放在臺北市○○街310巷9弄9
    號前，且未緊靠道路右側，前後輪胎外側距緣石或道路邊緣
    逾四十公分等情並不爭執，且有違規舉發照片附卷可稽，是
    受處分人前開違規事實自堪以認定。其雖辯稱：該巷弄地處
    偏僻，不會影響人車通行，且臺北市停車位一位難求，其車
    輛停放位置並不妨礙交通，又緊靠電線竿，應予免罰云云，
    惟查：據違規舉發照片顯示，前開停車處設有電線竿二支之
    公共設施，突出路面逾四十公分，任何車輛均無法緊靠路邊
    停車，受處分人前揭車輛停放於該處雖係緊靠電線竿，然仍
    較其他停放車輛突出將近一車之寬度，距道路邊緣已逾四十
    公分，且佔用該巷道供車輛行駛之一部分，其妨害其他車輛
    順暢通行之事實至明（尤其是如遇二車交會之時），本件異
    議人所有車輛違規停放之事實至堪認定，異議人以前開理由
    置辯，並無理由。原處分機關依道路交通管理處罰條例第五
    十六條第一項第六款、違反道路交通管理事件統一裁罰基準
    表之規定，裁處九百元罰鍰，核無不合。本件聲明異議為無
    理由，應予駁回。
據上論斷，應依道路交通案件處理辦法第十九條，裁定如主文。
中    華    民    國    95    年    6    月    16     日
                      交通法庭  法  官  吳孟良
上正本證明與原本無異。
如不服本裁定，應於裁定送達後5日內向本院提出抗告狀。
                                書記官  張漪蕙
中    華    民    國    95    年    6     月    16    日


司法院資訊處製作；財團法人民間司法改革基金會備份。
